【裁判字號】    89,上訴,4005
【裁判日期】    900427
【裁判案由】    違反著作權法
【裁判全文】
臺灣高等法院刑事判決                          八十九年度上訴字第四五號
    上  訴  人
    即  被  告  甲○○
    選任辯護人  應明銓
    上  訴  人
    即  被  告  黃淑郁
    選任辯護人  吳正順  律師
右上訴人因違反著作權法案件，不服臺灣台北地方法院八十八年度易字第三一二、
三一二一號、八十九年度易字第二三五號，中華民國八十九年十月三日第一審判決（
起訴案號：八十七年度偵字第一四七四○、一四七四一、一四七四二、一四七四三號
，八十八年度偵字第三九八○、一一○二三號，及移送併案審理八十七年度偵字第二
○二二○、二○二三○號，八十八年度偵字第六一九五號），提起上訴，本院判決如
左：
    主  文
上訴駁回。
    事  實
一、甲○○係設於臺北市○○○路○段三十六號「元寶資訊有限公司」（下稱元寶公
    司）之實際負責人，黃淑郁於民國（下同）八十六年十一月間至八十七年五月間
    止受僱於元寶公司擔任業務員，並於八十七年農曆過年前升任為店長，均明知「
    ETEN 3.538V」電腦程式為倚天資訊股份有限公司（下稱倚天公司）享有著作權
    之電腦程式著作，「PHOTOSHOP」、「PAGEMAKER」電腦程式為美商奧多比公司享
    有著作權之電腦程式著作，「AUTOCAD R13」電腦程式為美商歐特克公司享有著
    作權之電腦程式著作，「MS-DOS 6.22」、「WINDOWS 95」、「WINDOWS 98」、
    「OFFICE 97」、「EXCEL 97」、「OUTLOOK 97」、「POWERPOINT 97」、「WORD
    97」等電腦程式著作為乙○○○公司享有著作權之電腦程式著作，竟與同受僱於
    元寶公司、業已成年之不詳姓名電腦工程師，共同基於意圖銷售、營利之概括犯
    意聯絡，自八十七年間起，於銷售電腦硬體設備時，應客戶之要求，由知情之電
    腦工程師未經各該著作權人之同意或授權，連續在上址由元寶公司所承租之攤位
    （先後為Ｇ０１、Ｂ２６、Ｂ７２、Ｂ６０－１室），擅自重製侵害前開著作權
    人享有著作權之電腦程式著作，並將前開著作灌錄於電腦硬碟中，且明知前揭擅
    自重製上開著作之電腦硬體設備為侵害著作權之物，意圖營利而交付予不特定之
    人。嗣於同年四月四日、五月三日乙○○○公司之調查人員向元寶公司購買電腦
    設備二套而知悉上情，並於同年十二月八日十五時許，由臺北市政府警察局萬華
    分局持臺灣臺北地方法院檢察署檢察官簽發之搜索票令，在臺北市○○○路○段
    三十六號Ｂ６０－１室查獲內含上開電腦程式著作之電腦硬碟三只。
二、案經被害人倚天公司、美商奧多比公司、美商歐特克公司及乙○○○公司委由代
    理人洪慶順律師、陳麗雯律師、洪仁杰律師、林婷玉律師訴請臺灣臺北地方法院
    檢察署檢察官偵查起訴，及被害人余清來訴請臺灣臺北地方法院檢察署檢察官偵
    查並移送併案審理。
    理  由
一、訊據上訴人即被告甲○○對於元寶公司大部分之業務係由伊負責一節直承不諱，
    但矢口否認有何違反著作權法犯行，辯稱：１、所查扣之光碟片並非被告元寶公
    司所有，蓋查扣地點固為被告元寶公司所使用，卻非被告元寶公司所得單獨使用
    ，且警方於該處搜索，其程序顯有瑕疵。２、被告甲○○於八十四年間成立元寶
    公司及宏寶公司，八十五年間將元寶公司賣予天蠍星公司，宏寶公司則賣予邦騰
    資訊廣場，由同案被告鄭勝成負責，被告甲○○則擔任顧問，後因天蠍星公司為
    免整理元寶公司會計資料之麻煩，遂將元寶公司轉回被告甲○○，直至八十六年
    八月邦騰資訊廣場承租Ｔ˙Ｔ˙ＳＴＡＴＩＯＮ一樓Ｇ０１室，林淑惠與被告甲○○協議將元寶公司轉為其臺北分店，商洽被告鄭勝成為負責人，當時所有業務
    均由葉俊宏全權負責，向臺中總公司報告，嗣由被告黃淑郁轉任店長，八十七年
    六月，被告黃淑郁離職而由副店長葉雯玲接任，八十七年七月邦騰資訊廣場宣告
    倒閉，被告甲○○與林淑惠協商由被告甲○○出清存貨，故元寶公司涉案時點當
    時之實際負責人乃林淑惠，並非被告甲○○。３、被告甲○○於偵查中固自承為
    被告元寶公司負責人，係指自八十七年七、八月以後，而非涉案時點，且被告甲○○並無重製著作之犯行，告訴人所提出之證據，為告訴人片面自行採證，其證
    據價值薄弱，且鄭勝成、黃淑郁及丁○○均未指述被告甲○○為當時之實際負責
    人，或有親自或要求、指示他人從事重製著作。４、證人漢琳固指證被告甲○○
   為老闆，但卻係因被告甲○○收取店內款項而致生之誤認，且其面試及辭職皆非
    由被告甲○○為之，日常工作亦未受到被告甲○○之任何監督，並未與之有何接
    觸，故其臆測之詞不足採信。且證人漢琳證稱：我看到他（即被告甲○○）的次
    數較少，他有時候會來店裡等語，可知被告甲○○到店中次數不多，並非定時出
    現，固被告甲○○所陳僅為公司顧問，偶而代林淑惠到公司收款之說法，即非屬
    不可能，且印證告訴人所稱被告黃淑郁接單後，便完全交予被告甲○○處理之說
    法，並非屬實。５、證人柯文石之證詞係屬推測之詞，尚可得出其因有意為其他
    商家隱抑，且證人身為該賣場管理人員，竟會對何處為何商家所適用並不清楚，
    顯不合常情。６、被告甲○○於當時另有其他工作事業，如記憶體、微處理器原
    件買賣、加入紐約人壽兼任壽險顧問、兼任萊田企業有限公司之國內業務及顧問
    、兼任寶珍食品公司臺北分公司業務推廣及分公司之成立等，其於被告元寶公司
    僅為顧問云云。上訴人即被告黃淑郁辯稱：告訴人於八十七年四月四日、五月三
    日即知悉被告黃淑郁係店長，惟遲至八十八年三月八日始對被告黃淑郁提出告訴
    ，業已逾告訴期間；告訴人所提出之八十七年四月三十日提貨單上均係電腦硬體
    設備，並無記載被告黃淑郁出售軟體，更無法證明被告黃淑郁拷貝盜版軟體出售
    ，此外，被告之名片及卷附之照片無法證明被告有何犯罪行為；被告黃淑郁於元
    寶公司擔任電腦硬體及其周邊設備之販售工作，雖任店長，但與甲○○並不熟識
    ，並未與其討論任何電腦軟體問題，且被告並未修習任何有關電腦之課程，對電
    腦實係外行，亦無法從事軟體拷貝工作，且工作期間僅約半年，絕無可能與甲○○共同從事盜烤電腦程式之工作云云。惟查：
  （一）本判決將本案之偵查卷及本院卷予以編號，其冊數詳如附表所示。又臺灣臺
        北地方法院檢察署檢察官於八十七年十二月二日所簽發之搜索票，受搜索人
        分別為邦騰資訊廣場中騰店（臺北市○○○路○段三十六號Ｇ０１室）及被
        告元寶公司（臺北市○○○路○段三十六號），此有搜索票附卷可稽（見偵
        查卷第一冊第四十八至四十九頁）。嗣後警察於同年月八日十一時三十分，
        於丁○○在場之情形下，在臺北市○○○路○段三十六號Ｂ５９、Ｂ６０－
        ２室搜索查扣光碟片二片，其中Ｂ５９室為被告元寶公司所借用之倉庫，Ｂ
        ６０－２室為被告元寶公司當時之營業門市，由於被告元寶公司業已變更營
        業處所，且搜索票上載明「元寶公司、臺北市○○○路○段三十六號」，則
        警察持此搜索票於被告元寶公司之營業所及倉庫進行搜索，並無不當，縱使
        搜索當時登記負責人即被告鄭勝成與實際負責人被告甲○○均未到場，惟丁○○乃被告元寶公司之店長兼電腦工程師，當可全權負責被告元寶公司之事
        務，經由丁○○之同意，警察搜索行為自屬合法且合理（見王兆鵬著「經同
        意之搜索」，載於法學叢刊第四十四卷第四期即第一七六期第七十五至八十
        九頁，八十八年十月）。故被告甲○○所辯搜索程序存有瑕疵云云，顯有未
        洽，核先敘明。
  （二）按告訴乃論之罪，對於共犯之一人告訴，其效力及於其他共犯，刑事訴訟法
        第二百三十九條定有明文。本件告訴人於八十七年四月四日、五月三日向元
        寶公司購買內含擅自重製之盜版電腦程式著作之電腦設備，於同年七月十六
        日即將元寶公司及鄭勝成列為被告，向臺灣臺北地方法院檢察署提出告訴並
        聲請搜索，嗣於八十八年三月八日正式將被告甲○○、黃淑郁列為告訴對象
        ，此有告訴狀在卷可按（見偵查卷第一冊第一至三頁，偵查卷第八冊第一至
        四頁）。揆諸前揭規定，告訴之效力於八十七年七月十六日業已及於被告甲○○、黃淑郁，其告訴於法並無不合；矧告訴人係於偵查進行中始查知甲○○、黃淑郁二人亦涉有罪嫌，業據告訴人於八十八年三月八日追加告訴狀陳
        明，自屬可信，否則為何不自始即將彼等列入被告？且檢察官係於八十八年
        二月二日始自動檢舉簽分偵辦被告甲○○，八十八年二月二十六日起訴甲○○，足見告訴人確係在八十八年二月以後始知悉甲○○、黃淑郁為犯人，其
        既知悉在後，則於八十八年三月八日追加告訴，自未逾六個月之告訴期間，
        ，被告黃淑郁及其辯護人所辯本件告訴業已逾告訴期間云云，尚非可取。
  （三）本件首應審酌者厥為被告元寶公司於銷售電腦時，是否應客戶之要求，擅自
        將上開電腦程式著作重製灌錄於電腦硬碟中？經查：
      １、右揭事實，業據被害人倚天公司、美商奧多比公司、美商歐特克公司及美
          商微軟公司之代理人林婷玉律師指訴甚詳，並經證人即受告訴人乙○○○
          公司委託調查人員馬小華證述綦詳（見偵查卷第十冊第十六至十八頁之訊
          問筆錄），且有倚天公司著作權登記證明、黃淑郁名片，八十七年四月四
          日所購買電腦之電腦螢幕照片、統一發票及程式目錄列印表，八十七年五
          月三日所購買電腦之統一發票、客戶提貨單及程式目錄列印表、維修單、
          營利事業登記證、公司執照、現場照片，八十七年十二月八日查獲現場之
          電腦軟體記錄表、電腦螢幕照片、電腦硬碟軟體檢查結果一覽表、軟體比
          較表（見偵查卷第一冊第六至三十三、五十三至五十九、六十四至七十七
          、七十九至八十頁）、美商奧多比公司著作權登記證明、宣誓書（見偵查
          卷第二冊第十一至三十二頁）、美商歐特克公司著作權登記證明、宣誓書
          （見偵查卷第三冊第九至二十九頁）、乙○○○公司著作權登記證明、宣
          誓書（見偵查卷第四冊第十一至一○○頁）在卷可憑。
      ２、查獲當天置於元寶公司其中一部電腦（編號Ｇ３），其內WINDOWS 95電腦
          程式之序號與元寶公司於八十七年四月四日、五月三日所售予告訴人公司
          調查人員之二套電腦設備內之序號同為15195-OEM-0000000- 00000
          00000-000-0000000-00000，此有電腦軟體記錄表、電腦螢幕照片、電腦
      硬碟軟體檢查結果一覽表、軟體比較表，八十七年四月四日所購買電腦之
          電腦螢幕照片及程式目錄列印表，八十七年五月三日所購買電腦之統一發
          票及程式目錄列印表在卷可按（見偵查卷第一冊第十五、二十四、五十四
          、七十一、七十七、七十九頁），足見被告確有擅自重製上開電腦程式著
          作之犯行。
      ３、另告訴人余清來於八十七年六月二十四日經由丁○○之接洽，向元寶公司
          購買組裝電腦設備一套，其硬碟內灌有擅自重製之「WINDOWS 95」、「
          OFFICE 97」、OFFICE 97」、「EXCEL」、「WORD」等電腦程式著作，此
          經告訴人余清來指述明確（見偵查卷第六冊第三十六頁反面之訊問筆錄，
          原審卷第一冊第二十六至二十七頁之訊問筆錄），並有組裝領貨單、信函
          在卷可稽（見偵查卷第六冊第三、二十、二十四至二十七、二十九至三十
          一頁，原審卷第一冊第一三○頁之訊問筆錄）。
      ４、又證人陳帝佑於八十七年七月或九月經由被告甲○○之接洽，向元寶公司
          購買組裝電腦設備一套，其硬碟內灌有擅自重製之「WINDOWS 95」之電腦
          程式著作，此經證人陳帝佑證述明確（見偵查卷第一冊第九十四至九十五
          頁之訊問筆錄，原審卷第一冊第六十八頁之訊問筆錄）。又客人因使用習
          慣之問題，有時未必習慣於最新之軟體，而會要求店家灌錄其熟用之舊軟
          體，故被告辯稱該「WINDOWS 95」非其公司所灌，為卸責之詞，並無可採
          。
      ５、再證人即原任職於元寶公司之工讀生漢琳證稱：通常客人會要求（灌軟體
          ），我們也會答應，因為商場的廠商都是這樣做。（問：通常客人會要求
          何種軟體？）一般的WINDOWS 95、WORD，但通常都是客人與工程師談要灌
          何種軟體。˙˙˙他（即被告甲○○）是邦騰的老闆。˙˙˙店裡的營業
          額均會交予甲○○，˙˙˙單子寫好後，客人就會到店後向工程師（當時
          為小李、丁○○）說要何種軟體（見原審卷第一冊第一三○至一三三頁之
          訊問筆錄）。
      ６、綜上，同案被告元寶公司於交付電腦予客戶之前，確實有擅自將前開電腦
          程式著作重製灌錄於電腦硬碟中之情事，信而有徵。
  （四）再者，被告甲○○與元寶公司之關係為何？被告甲○○於審理時否認為元寶
        公司之實際負責人云云。惟查：
      １、被告甲○○於偵查中供稱：大部分元寶業務由我負責，鄭勝成並未負責部
          分業務，其僅為掛名負責人。˙˙˙因其曾幫一家公司背書而跳票，故向
          鄭勝成借用名義。˙˙˙鄭勝成並未負責台北元寶之業務等語（見偵查卷
          第一冊第九十七頁反面、九十八頁反面之訊問筆錄，原審卷第一冊第一○
          七頁之訊問筆錄）。
      ２、又同案被告鄭勝成供稱：元寶公司之實際負責人為甲○○，他妹妹林淑惠
          為臺中之負責人。˙˙˙林氏兄妹開的第一家店為邦騰資訊廣場，之後才
          陸續開了元寶、宏寶等電腦公司，這些電腦公司都要受制於邦騰。˙˙˙
          元寶公司甲○○本人負責。˙˙˙宏寶公司實際負責人亦為甲○○等語（
          見偵查卷第一冊第八十五至八十六頁之訊問筆錄）。
      ３、另被告黃淑郁供稱：（問：老闆是否鄭勝成？）是甲○○。˙˙˙（問：
          你賣電腦都有提供軟體？）我不清楚，客戶來買我接洽完後寫單子，就交
          給老闆，老闆會負責將機器送來等語（見偵查卷第十冊第五頁反面之訊問
          筆錄）。
      ４、另證人陳帝佑證稱：我在八十七年十一月底送修一台主機及驅動程式（買
          電腦時所附的磁片、光碟片），˙˙˙購買與送修是同一地方，店名為元
          寶，同位於地下室，只是攤位不同。當時係向甲○○購買。八十七年七月
          或九月購買整套電腦，當時元寶公司有附加WINDOW95及其他軟體等語（見
          偵查卷第一冊第九十四至九十五頁之訊問筆錄）。
      ５、再證人即元寶公司業務工程師丁○○證稱：負責人為鄭勝成，店內業務由
          甲○○負責。˙˙˙於八十六年十一月間起至八十七年十二月間任職於元
          寶公司，˙˙˙我們主要對林芳德（即被告甲○○）負責，站前店之業務
          均由林芳德指揮、調度。˙˙˙（問：公司之電腦有無灌軟體？）如客人
          有購買隨機版，我會幫他灌，但如未購買，就要看工程師是否願意幫客人
          灌。˙˙˙（問：證人於任職中是否知道公司有幫客戶灌軟體？）有，˙
          ˙˙（問：提示起訴書犯罪事實欄第一項，是否即灌上開軟體？）我不知
          道，但至少有WINDOWS  ，因為這是最基本的。˙˙˙（問：邦騰與元寶
          之關係？）老闆同為林芳德，發票名義人為元寶公司，我們並無元寶之店
          名等語（見偵查卷第一冊第九十六頁之訊問筆錄，原審卷第一冊第六十八
    至七十二頁之訊問筆錄）。
      ６、至證人林淑惠固證稱：我為邦騰資訊廣場之實際負責人，負責北中南區產
          品之行銷規劃及中區之財務工作，˙˙˙甲○○為元寶公司顧問，˙˙˙
          元寶公司為鄭勝成所有，並非甲○○，業務均由店長負責，負責人實際無
          法管理現場人員等語（見原審卷第二冊第一一九至一二二、一四六頁之訊
          問筆錄），顯與被告甲○○所述林淑惠始為實際負責人、被告鄭勝成為掛
          名負責人等情不符，且證人林淑惠亦稱：其並未介入元寶公司之業務，僅
          負責支援產品問題，至於公司業務則與其無關，並不清楚元寶公司之業務
          及財務狀況等語，益見證人林淑惠對於元寶公司之情形毫不知情，無法為
          有利於被告甲○○之認定。
      ７、至證人葉俊宏固證稱：實際負責人為林淑惠，˙˙˙店長與老闆林淑惠均
          可決定販賣之產品，˙˙˙甲○○為顧問，來店提供建議，˙˙˙店長可
          獨立決定叫貨、賣價、門市職員之錄用及升等，並付款予廠商，˙˙˙所
          有店內業務均由其決定，甲○○可以顧問身分提供建議，但最後決定權為
          店長，˙˙˙通常客戶會要求灌錄原版軟體，即使客戶要求提供盜版軟體
          ，均會加以拒絕等語（見原審卷第二冊第一六二至一六七頁之訊問筆錄）
          ，惟證人葉俊宏為先前元寶公司僱用之員工，即有迴護附和元寶公司與林
          信芳之虞，且本件被告之犯行有前述證據以資佐證，證人葉俊宏之證述顯
          與事實不符，要無可取。
      ８、又共同被告黃淑郁於本院審理時仍指稱：是甲○○請我當店長，台北這邊
          是甲○○在負責。證人丙○○於本院審理時亦證稱：我打電話給台中林淑
          惠，如果林淑惠不在，我就打電話給台北的甲○○，他們同意才出貨等語
          ；職是之故，被告甲○○確為台北元寶公司之實際負責人，要無可疑，且
          林淑惠既人在台中而不在台北，如何能經營管理台北店內之事？是台北店
          內勢必要另有人負責始可，至其是否另遙奉台中的林淑惠為幕後大老闆，
          乃另一回事，況甲○○、林淑惠本為兄妹關係，彼家族企業如何分管，乃
          其內部問題，外人無從確知；茲甲○○既坐鎮台北，實際指揮運作，又為
          家族企業出資者，縱未掛名，亦難謂其非實際負責人？其一直以非負責人
          狡辯，殊無可取。被告辯護人仍請求向台灣台中地方法院檢察署函查林淑
          惠相關詐欺案卷，以證甲○○非負責人云云，自無必要。又被告甲○○另
          提保險單以證其有作保險業務，亦無礙於其為上開電腦公司實際負責人之
          認定，併此說明。
  （五）再被告黃淑郁辯稱：未曾修習任何有關電腦之課程，對電腦實係外行，亦無
        法從事軟體拷貝工作，且工作期間僅約半年，絕無可能與鄭勝成、甲○○共
        同從事盜烤電腦程式之行為云云。然查：被告黃淑郁既任職於電腦資訊公司
        ，從事電腦設備及軟體銷售業務，必對相關電腦資訊有一定程度之了解，否
        則如何銷售產品並解決客戶之疑惑，且重製電腦程式均由元寶公司所僱用之
        專責電腦工程師負責，即使被告黃淑郁並未具備相關重製程式之知識及技術
        ，亦無礙於其銷售電腦之工作。
  （六）扣案之編號一光碟片為警於臺北市○○○路○段三十六號Ｂ５９室所查扣，
        而被告甲○○於八十七年三月二十四日以被告元寶公司名義與Ｔ˙Ｔ˙ＳＴ
        ＡＴＩＯＮ資訊廣場管理部柯文石聯繫接洽承租該資訊廣場Ｂ２６室，並借
        用Ｂ５９室，由元寶公司保管鐵門鑰匙，惟平日並未上鎖，除供元寶公司充
        當倉庫外，其他廠商亦得進出使用，此有Ｔ˙Ｔ˙ＳＴＡＴＩＯＮ資訊廣場
        管理部八十九年一月二十五日函、八十九年四月七日函暨租賃契約書、附卷
        足憑（見原審卷第一冊第九十二、一四五─一至一五四頁），並經證人丁○○、柯文石、楊萬興證述屬實（丁○○部分見偵查卷第一冊第四十四頁反面
        之偵訊調查筆錄，原審卷第一冊第七十至七十一頁之訊問筆錄；柯文石部分
        見原審卷第一五八至一五九頁之訊問筆錄；楊萬興部分見原審卷第二冊第一
        七六至一七八頁之訊問筆錄），是以臺北市○○○路○段三十六號Ｂ５９室
        既非元寶公司所單獨使用，其他人亦可進出使用，則遽認於其內查扣之光碟
        片為元寶公司所有，顯屬率斷，自不得以之為認定事實之證據。又扣案之編
        號二光碟片為證人陳帝佑所有，此經證人陳帝佑證述明確（見偵查卷第一冊
        第九十七頁之訊問筆錄），亦不得持此認定被告有違反著作權法犯行之佐證
        。
  （七）綜上所述，被告甲○○、黃淑郁所辯，乃事後卸責之詞，不足採信。故事證
        已明，被告犯行堪以認定。
二、查被告甲○○、黃淑郁分別為元寶公司之實際負責人、受僱人，明知為侵害著作
    權之物而意圖營利而散布，且意圖銷售而擅自重製他人著作，核其所為，係犯著
    作權法第九十一條第二項之意圖銷售而擅自重製他人著作罪及第九十三條第三款
    、第八十七條第二款明知為侵害著作權之物而意圖營利而交付罪。公訴人雖認被
    告係犯同法第九十一條第一項之重製他人著作罪，惟查：被告係應客戶之要求而
    灌錄告訴人之電腦程式，顯係基於銷售之目的而擅自重製電腦程式著作，應構成
    同條第二項之意圖銷售而擅自重製他人著作罪灼然甚明，公訴人所認容有誤會，
    惟依其行為之侵害性及目的，其基本社會事實仍屬同一，爰依法變更起訴法條。
    其先後多次犯行，時間緊接，所犯構成要件為同一罪名，顯係基於概括之犯意而
    為，為連續犯，依刑法第五十六條之規定論以一罪，並加重其刑。其等所犯上開
    二罪，有方法結果之牽連關係，為牽連犯，應依刑法第五十五條規定，從一重以
    意圖銷售擅自重製他人著作罪處斷。又被告甲○○、黃淑郁以一行為同時侵害告
    訴人倚天公司、美商奧多比公司、美商歐特克公司及乙○○○公司之上開電腦程
    式著作權，為想像競合犯，依刑法第五十五條之規定，應從一意圖銷售而擅自重
    製他人著作罪處斷。被告甲○○、黃淑郁與知情之不詳姓名成年電腦工程師之間
    ，有犯意聯絡及行為分擔，為共同正犯。公訴人就被告所犯侵害「OUTLOOK 97」
    電腦程式著作及涉犯著作權法第九十三條第三款、第八十七條第二款明知為侵害
    著作權之物而意圖營利而散布罪部分，雖未起訴，然該部分事實與起訴之部分有
    想像競合犯及牽連犯之裁判上一罪關係，為起訴效力所及；另臺灣臺北地方法院
    檢察署八十八年偵字第六一九五號被告甲○○違反著作權法案移送併辦部分，與
    前開有罪部分有連續犯之裁判上一罪關係，亦為起訴效力所及，均應併予審理。
三、原審以被告犯罪明確，同此事實認定，而適用著作權法第九十一條第二項、第九
    十三條第三款、第八十七條第二款，刑法第十一條前段、第二十八條、第五十六
    條、第五十五條、第七十四條第一款，並審酌被告甲○○、黃淑郁犯罪之牟利目
    的、未經授權即擅自重製電腦程式著作之手段、對著作權人所生危害、行為時間
    之長短、犯後否認態度及元寶公司因被告甲○○、黃淑郁擅自重製電腦程式而獲
    利之情形、嚴重破壞我國保護智慧財產權之國際形象及對於他人無體財產權的尊
    重等一切情狀，對被告甲○○量處有期徒刑壹年，黃淑郁量處有期徒刑柒月，又
以被告黃淑郁未曾受有期徒刑以上刑之宣告，有臺灣高等法院檢察署刑案紀錄簡
    覆表在卷可按，因年輕失慮，致誤觸法網，其經此次起訴審判之教訓後，當能知
    所警惕，而無再犯之虞，因認對被告黃淑郁所處之刑以暫不執行為適當，爰併予
    宣告緩刑三年，用勵自新。併敘明扣案之光碟片二片，均非被告所有，毋庸宣告
    沒收，經核原判決上開認事用法，洵無不合。上訴意旨仍執前開情詞否認飾卸犯
    罪而指摘原判決，尚非有理由，應予駁回。
據上論斷，應依刑事訴訟法第三百六十八條，判決如主文。
本案經檢察官洪威華到庭執行職務。
中      華      民      國    九十      年      四      月    二十七    日
                            臺灣高等法院刑事第十二庭
                                    審判長法  官  劉  景  星
                                          法  官  陳  博  志
                                          法  官  陳  志  洋
右正本證明與原本無異。
如不服本判決應於收受送達後十日內向本院提出上訴書狀，其未敘述上訴之理由者並
得於提起上訴後十日內向本院補提理由書（均須按他造當事人之人數附繕本）。
              書記官  顧 倪淑 貞
中      華      民      國    九十      年      四      月     三十     日
附錄：本判決論罪科刑法條全文
著作權法第八十七條
一有下列情形之一者，除本法另有規定外，視為侵害著作權或製版權︰
  (一)以侵害著作人名譽之方法利用其著作者。
  (二)明知為侵害著作權或製版權之物而散布或意圖散布而陳列或持有或意圖營利而交
    付者。
  (三)輸入未經著作財產權人或製版權人授權重製之重製物或製版物者。
  (四)未經著作財產權人同意而輸入著作原件或其重製物者。
  (五)明知係侵害電腦程式著作財產權之重製物而仍作為直接營利之使用者。
著作權法第九十二條
擅自以公開口述、公開播送、公開上映、公開演出、公開展示、改作、編輯或出租之
方法侵害他人之著作財產權者，處三年以下有期徒刑，得併科新台幣十五萬元以下罰
金。
著作權法第九十三條
有下列情形之一者，處二年以下有期徒刑，得併科新台幣十萬元以下罰金︰
(一)侵害第十五條至第十七條規定之著作人格權者。
(二)違反第七十條規定者。
(三)以第八十七條各款方法之一侵害他人之著作權者。
附表：
┌─────────────────┬────────┬──────┐
│偵    查              卷│簡            稱│備        註│
├─────────────────┼────────┼──────┤
│  八十七年度偵字第一四七四○號    │  偵查卷第一冊  │            │
│  被告元寶公司、鄭勝成            │                │            │
├─────────────────┼────────┼──────┤
│  八十七年度偵字第一四七四一號    │  偵查卷第二冊  │            │
│  被告元寶公司、鄭勝成            │                │            │
├─────────────────┼────────┼──────┤
│  八十七年度偵字第一四七四二號    │  偵查卷第三冊  │            │
│  被告元寶公司、鄭勝成            │                │            │
├─────────────────┼────────┼──────┤
│  八十七年度偵字第一四七四三號    │  偵查卷第四冊  │            │
│  被告元寶公司、鄭勝成            │                │            │
├─────────────────┼────────┼──────┤
│  八十七年度偵字第二○二二○號    │  偵查卷第五冊  │  併案      │
│  被告元寶公司、鄭勝成            │                │            │
├─────────────────┼────────┼──────┤
│  八十七年度偵字第二○二三○號    │  偵查卷第六冊  │  併案      │
│  被告元寶公司、鄭勝成            │                │            │
├─────────────────┼────────┼──────┤
│  八十八年度偵字第三九八○號      │  偵查卷第七冊  │            │
│  被告甲○○                      │                │            │
├─────────────────┼────────┼──────┤
│  八十八年度偵字第六一九五號      │  偵查卷第八冊  │  併案      │
│  被告甲○○                      │                │            │
├─────────────────┼────────┼──────┤
│  八十八年度他字五二五號          │  偵查卷第九冊  │            │
│  被告黃淑郁                      │                │            │
├─────────────────┼────────┼──────┤
│  八十八年度偵字一一○二三號      │  偵查卷第十冊  │            │
│  被告黃淑郁                      │                │            │
└─────────────────┴────────┴──────┘
┌─────────────────┬────────┬──────┐
│本              院              卷│簡            稱│備        註│
├─────────────────┼────────┼──────┤
│  八十八年度易字第三一二號      │ 本院卷第一冊   │            │
│  被告元寶公司、鄭勝成            │                │            │
├─────────────────┼────────┼──────┤
│  八十八年度易字第三一二一號      │ 本院卷第二冊   │            │
│  被告甲○○                      │                │            │
├─────────────────┼────────┼──────┤
│  八十九年度易字第二三五號        │ 本院卷第三冊   │            │
│  被告黃淑郁                      │                │        │
└─────────────────┴────────┴──────┘


司法院資訊處製作；財團法人民間司法改革基金會備份。
